臺灣臺北地方法院民事裁定　　　　　　100年度建小上字第6號
上　訴　人　莊輝建
被　上訴人　陳志中
上列當事人間請求給付工程款事件，上訴人對於中華民國100年
10月12日本院新店簡易庭100年度店建小字第4號第一審小額民事
判決提起上訴，本院裁定如下：
    主  文
上訴駁回。
第二審訴訟費用新臺幣壹仟伍佰元由上訴人負擔。
    理  由
一、按對於小額程序之第一審裁判之上訴，非以其違背法令為理
    由，不得為之；又提起上訴，上訴狀內應記載上訴理由，表
    明原判決所違背之法令及其具體內容，暨依訴訟資料合於該
    違背法令之具體事實，民事訴訟法第436條之24第2項、第43
    6條之25分別定有明文。且所謂違背法令，依同法第436條之
    32第2項準用第468條、及第469條第1款至第5款規定，即依
    同法第468條規定，判決不適用法規或適用不當者，為違背
    法令；依同法第469條規定，判決有該條所列第1款至第5款
    情形之一者，為當然違背法令。是當事人提起上訴，如以同
    法第469條所列第1至5款為理由時，其上訴狀或理由書應表
    明該判決有合於各該條款規定情形之具體內容，及係依何訴
    訟資料合於該違背法令之具體事實。如依同法第468條規定
    ，以原判決有不適用法規或適用法規不當為理由時，其上訴
    狀或理由書應表明該判決所違背之法令條項，或有關判例、
    解釋字號，或成文法以外之習慣或法理等及其具體內容，暨
    係依何訴訟資料合於該違背法令之具體事實。上訴狀或理由
    書如未依上述方式表明，或其所表明者顯與上開法條規定不
    合時，即難認為已合法表明上訴理由，其上訴自非合法，最
    高法院71年台上字第314號著有判例可資參照。
二、本件上訴意旨略以：被上訴人至三月間對房門之處理遲未定
    奪，故估價部分本需另議；被上訴人自行拆除致損壞門框後
    ，均未處理，上訴人於裂痕處灌樹脂並不致損壞擴大，亦無
    安全疑慮，且未另收費；被上訴人遲至4月13日始決定臥室
    門對調沿用所有門鎖，活頁五金全數換新，廚房門換實木新
    門，因不同門扇之處理方式及價格亦有不同，上訴人故而於
    現場報價，為被上訴人表示將自行提供由上訴人代工，故而
    上訴人指定廠商送貨時均由上訴人簽收盤點。嗣並安裝完成
    實木門部分及臥室之三片門扇，自不應剝奪其安裝之工資等
    語。並聲明：1.原判決廢棄。2.第一、二審訴訟費用均由被
    上訴人負擔。
三、惟查，上訴人前揭上訴理由所載內容，係就原審取捨證據、
    認定事實之職權行使，指摘其為不當，而未具體說明原審判
    決有何不適用法規或適用法規不當之情形，並揭示該法規之
    條項或其內容，或有其他合於民事訴訟法第469條第1款至第
    5款之事實，自難認已有具體指摘原審判決違背法令之內容
    ，揆諸首揭說明，本件上訴人之上訴自屬不合法，不應准許
    。
四、上訴人應負擔之第二審訴訟費用額確定為1,500元。
五、據上論結，本件上訴為不合法，爰依民事訴訟法第436條之
    32第1項、第2項、第444條第1項前段、第436條之19第1項、
    第95條、第78條，裁定如主文。
中    華    民    國   100    年    12    月    13    日
            工程專庭   審判長法  官  薛中興
                             法  官  鄧德倩
                             法  官  洪純莉
以上正本係照原本作成。
本裁定不得抗告。
中    華    民    國   100    年    12    月    13    日
                             書記官  邱美嫆